臺灣高雄地方法院刑事判決　　　　　　　93年度訴字第3261號
公　訴　人　臺灣高雄地方法院檢察署檢察官
被　　　告　乙○○　男　40歲.
上列被告因毒品危害防制條例案件，經檢察官提起公訴（93年度
毒偵字第5611號），本院判決如下：
    主  文
乙○○施用第二級毒品，累犯，處有期徒刑伍月，如易科罰金，
以參佰元折算壹日。
被訴施用第一級毒品部分免訴。
    事  實
一、乙○○前曾於民國八十四年間因違反肅清煙毒條例案件，經
    本院以八十四年度訴字第三三二二號刑事判決判處有期徒刑
    三年六月確定，並於八十八年十二月三日縮短刑期假釋出獄
    ，假釋期間付保護管束，保護管束至九十二年六月六日屆滿
    ，以已執行論。
二、乙○○另於九十一年間因施用毒品案件，經本院以九十一年
    度毒聲字第八０六六號裁定送觀察、勒戒，認有繼續施用毒
    品傾向，又以九十二年度毒聲字第一四五八號裁定入戒治所
    施以強制戒治，於九十三年三月十二日戒治期滿後，經台灣
    高雄地方法院檢察署檢察官於九十三年三月二十五日，以九
    十三年度戒毒偵字第四九五號不起訴處分確定。復於九十三
    年間又因施用毒品案件，經本院判處有期徒刑八月確定。詎
    仍未戒除毒癮，明知甲基安非他命業經公告列為毒品危害防
    制條例第二條第二項第二級毒品，不得非法持有、施用，於
    前開戒治期滿不起訴處分後五年內，另基於施用第二級毒品
    甲基安非他命之犯意，於九十三年七月十四日上午十一時三
    十分許（為警採尿時）回溯九十六小時內之某時（不含警力
    拘束期間），以不詳方法，在不詳處所施用第二級毒品甲基
    安非他命一次。嗣經警於同年月十四日上午十時五十分許，
    在其高雄縣鳳山市鎮東里黃埔一弄一五號住處查獲，並採尿
二、案經高雄縣政府警察局鳳山分局報由臺灣高雄地方法院檢察
    署檢察官偵查起訴。
    理  由
壹、有罪部分：
一、訊據被告矢口否認有何施用第二級毒品甲基安非他命之犯行
    ，經查：
  (一)被告於九十三年七月十四日十時五十分許為警查獲後，於
      同日上午十一時三十分許採尿送請台灣檢驗科技股份有限
      公司檢驗，此有列管毒品人口尿液檢體採集送驗紀錄表一
      紙附卷可查（參見警卷第四頁），經台灣檢驗科技股份有
      限公司ＥＩＡ酵素免疫分析法作初驗，再以ＧＣ／ＭＳ氣
      相層析質譜儀法儀法複驗確認結果，呈甲基安非他命陽性
      反應再經本院依職權將上開尿液送請高雄醫學大學附設中
      和紀念醫院檢驗，再以相同方法檢驗結果仍呈現甲基安非
      他命陽性反應，此分別有台灣檢驗科技股份有限公司九十
      三年七月二十七日濫用藥物尿液檢驗報告及高雄醫學大學
      附設中和紀念醫院九十四年二月二十二日編號九四０二─
      一二一號檢驗報告各一份在卷可佐（參見警卷第五頁及本
      院審理卷第三十七頁）。按若以氣相層析質譜儀（ＧＣ／
      ＭＳ）作藥物及其代謝產物之定性及定量分析，幾乎不會
      有偽陽性反應產生；常人如未施用安非他命，其尿液應無
      安非他命陽性反應，倘有施用者，約百分之七十於二十四
      小時內自尿中排出，約百分之九十於九十六小時自尿中排
      出，故推算施用時間距採尿時間最長可能不會超過四日，
      有臺北榮民總醫院八十三年四月七日八三北總內字第三○
      五九號及行政院衛生署藥物食品檢驗局八十一年二月八日
      （八一）藥檢壹字第○○一一五六號函示明確。依上開尿
      液檢驗報告，佐以前揭醫學人體毒物代謝反應相關研究，
      被告於九十三年七月十四日上午十一時三十許（為警採尿
      時）回溯九十六小時內之某時（不含警力拘束期間），確
      有施用第二級毒品甲基安非他命之犯行，被告空言否認有
      施用甲基安非他命，顯不足採。
  (二)被告另於九十一年間因施用毒品案件，經本院以九十一年
      度毒聲字第八０六六號裁定送觀察、勒戒，認有繼續施用
      毒品傾向，又以九十二年度毒聲字第一四五八號裁定入戒
      治所施以強制戒治，於九十三年三月十二日戒治期滿後，
      經台灣高雄地方法院檢察署檢察官於九十三年三月二十五
      日，以九十三年度戒毒偵字第四九五號不起訴處分確定，
      復於九十三年間又因施用毒品案件，經本院判處有期徒刑
      八月確定等事實，分別有上開不起訴處分書一份、臺灣高
      等法院被告全國前案紀錄表及臺灣高雄地方法院檢察署刑
      案資料查註紀錄表各一份在卷足憑。從而，被告五年內三
      犯毒品危害防制條例第十條第二項之犯行，洵堪認定，本
      件事證明確，應依法論科。
二、核被告所為，係犯毒品危害防制條例第十條第二項之施用二
    級毒品罪。被告持有第二級毒品進而施用，持有之低度行為
    乃為施用之高度行為吸收，不另論罪。末查，被告曾於八十
    四年間因違反肅清煙毒條例案件，經本院以八十四年度訴字
    第三三二二號刑事判決判處有期徒刑三年六月確定，並於八
    十八年十二月三日縮短刑期假釋出獄，假釋期間付保護管束
    ，保護管束至九十二年六月六日屆滿，以已執行完畢論等情
    ，有台灣高等法院被告全國前案紀錄表、台灣高雄地方法院
    檢察署刑案資料查註紀錄表各一紙在卷可按，其於五年內再
    犯本件最重本刑為有期徒刑以上之罪，為累犯，應依刑法第
    四十七條之規定，加重其刑。本院審酌被告經觀察勒戒及強
    制戒治後仍未能戒除毒癮，顯見其不思悔改，惟考量施用毒
    品行為於本質上係屬自我戕害行為，反社會性之程度較低等
    一切情狀，量處如主文所示之刑，並諭知易科罰金折算標準
    。
貳、免訴部分：
  一、公訴意旨係以：被告另基於施用第一級毒品海洛因之概括
      犯意，自九十三年六月初起至同年七月十四日上午十一時
      十分許回溯二十四小時內之某時，在高雄縣鳳山市○○路
      十五號住處，有連續施用第一級毒品海洛因之行為，認被
      告涉犯毒品危害防制條例第十條第一項之施用第一級毒品
      罪嫌等語。
  二、按案件有曾經判決確定之情形者，應諭知免訴之判決，刑
      事訴訟法第三百零二條第一款規定甚詳。次按案件曾經判
      決確定者，應為免訴之判決，此項原則關於實質上一罪或
      裁判上一罪，均有其適用。連續犯係裁判上一罪，其一部
      分犯罪事實曾經判決確定者，其效力當然及於全部，故檢
      察官復將其他部分重行起訴，亦應諭知免訴之判決，最高
      法院著有四十九年臺非字第二Ｏ號判例意旨可供參照。
  三、經查：被告前於九十三年五月間某日起至同年七月九日上
      午某時許止，以平均每日一次之頻率，在高雄縣鳳山市○
      ○路十五號住處，以海洛因粉末摻水再以針筒注射之方式
      施用第一級毒品海洛因多次，為警於九十三年七月九日十
      三時三十分許，持本院核發之搜索票在被告前揭住處與許
      智宗、黃麗娟、鄭欽中、魏志雄共同被查獲，所涉毒品危
      害防制條例第十條第一項之施用第一級毒品罪嫌，經臺灣
      高雄地方法院檢察署檢察官提起公訴，由本院於九十四年
      一月二十五日，以九十三年度訴字第二一九三號判處有期
      徒刑八月，並於九十四年二月十五日確定在案，此有上開
      刑事判決書、臺灣高等法院被告全國前案紀錄表各一份在
      卷可參。該確定判決認定被告最後施用海洛因之時間與本
      件檢察官起訴之犯罪時間有部分重疊，且二案之犯罪事實
      均係被告施用第一級毒品海洛因，行為態樣類似，所犯復
      係構成要件相同之罪名，顯具有連續犯之裁判上一罪關係
      ，應為同一案件，被告就本案施用海洛因犯行，與前開本
      院九十三年度訴字第二一九三號判決確定之施用第一級毒
      品犯行，有連續犯之裁判上一罪關係，而本案被告之犯行
      ，既在前開確定判決宣判日九十四年一月二十五日前所為
      ，自為前開確定判決之既判力所及，參諸前開說明，自應
      諭知免訴之判決。
據上論斷，應依刑事訴訟法第三百零二條第一款、第二百九十九
條第一項前段，毒品危害防制條例第十條第二項，刑法第十一條
前段、第五十六條、四十七條、第四十一條第一項前段，判決如
主文。
本案經檢察官甲○○到庭執行職務。
中　  華　　民　　國　　九十四　　年　　三  月  三十  日
                      鳳山刑事第二庭
                      審判長法官  邱明弘
                            法官  胡宜如
                            法官  廖建瑜
以上正本證明與原本無異。
如不服本判決，應於收受送達後10日內向本院提出上訴書狀。
          　　　　        書記官  王世雄
中　  華　　民　　國　　九十四　　年　　三  月  三十  日
附錄本判決論罪法條
毒品危害防制條例第10條
施用第二級毒品者，處 3 年以下有期徒刑。
